【裁判字號】    98,訴,1348
【裁判日期】    981019
【裁判案由】    偽造文書等
【裁判全文】
臺灣臺北地方法院刑事判決              98年度訴字第1348號
公  訴  人  臺灣臺北地方法院檢察署檢察官
被      告  乙○○
上列被告因偽造文書等案件，經檢察官聲請簡易判決處刑（98
年度偵字第13496號），本院受理後（98年度簡字第3084號），
認為不宜以簡易判決處刑，改以通常程序審理，判決如下：
    主  文
本件免訴。
    理  由
一、聲請簡易判決處刑意旨略以：被告乙○○自民國94年間起召
    集附表一所示之民間互助會，由其擔任會首邀集會員參加如
    附表二至六所示之各互助會，每會會金均為新臺幣（下同）
    2萬元，採外標制，在其位於臺北市信義區○○○路○段222
    號1樓工作處所內開標，其中附表二之互助會，虛列戊○○
    為會員參加一會，附表三之互助會，則虛列劉鼎豪、沈靖、
    蔡炳星、劉亞民、王宗義為會員各參加一會，並虛列易永恆
    為二會（實際僅參加一會），附表五之互助會則虛列楊東、
    沈靖為會員各參加一會，附表六之互助會則虛列甲○○、曾
    菊蓮為會員各參加一會。在會期進行中，被告因為己身資金
    週轉所需，竟以下列冒標方式向活會會員詐取會款支應：
    (一)基於意圖為自己不法所有及行使偽造私文書之概括犯意，
      在主持附表三編號1至6所示互助會開標時，連續冒用蔡炳
      星、沈靖、劉亞民、劉鼎豪、王宗義、易永恆名義，書寫
      標單表示出價標取會款之意而行使之，在得標後，即向各
      該如附表三所示之活會會員佯稱是該會員得標而施以詐術
      ，各該活會會員因此陷於錯誤交付會款，足生損害於各該
      被冒標之名義人及活會會員（冒標日期、標金及向活會會
      員詐取的會款，詳如附表三編號1至6所示，此部分業經臺
      灣高等法院於98年4月2日以97年上訴字第5483號判決確定
      ）。
    (二)又分別基於意圖為自己不法所有及行使偽造私文書之犯意
      ，在主持附表二、附表三編號7至11、附表四、五、六所
      示互助會開標時，冒用各該會員名義書寫標單表示出價標
      取會款之意而行使之，在得標後，即向附表二至六所示之
      各該活會會員佯稱是該會員得標而施以詐術，各該活會會
      員因此陷於錯誤交付會款，足生損害於各該被冒標之名義
      人及活會會員（冒標日期、標金及向活會會員詐取的會款
      ，詳如附表三編號7至11、附表四、五、六所示，此部分
      業經臺灣高等法院於98年4月2日以97年上訴字第5483 號
      判決確定）。
    (三)另基於意圖為自己不法所有及行使偽造私文書之犯意，於
      冒標附表一編號2及5之互助會蔡炳星等人（詳附表三）名
      義書寫標單表示出價標取會款之意而行使之（此部分業經
      臺灣高等法院於98年4月2日以97年上訴字第5483號判決確
      定），在得標後，向活會會員丙○、丁○○佯稱是該會員
      得標而施以詐術，渠等因此陷於錯誤交付會款，足生損害
      於丙○及丁○○。另於附表一所示編號6之互助會，冒用
      曾菊蓮、易永恆等人名義，書寫標單表示出價標取會款之
      意而行使之，詐騙各該活會會員丁○○等人，在得標後，
      向活會會員丁○○等人佯稱是該會員得標而施以詐術，渠
      等因此陷於錯誤交付會款，足生損害於丁○○。總計：如
      附表一所示編號2之互助會，丙○自94年9月1日至96年10
      月1日為止，共繳納39萬6550元。如附表一所示編號5之互
      助會，自96年5月1日至96年11月倒會為止，共繳納13 萬
      9900元。如附表一所示編號2之互助會，丁○○自94年9
      月1日至96年5月2日為止，共繳納42萬6550元。如附表一
      所示編號5之互助會，自96年5月1日至96年11月倒會為止
      ，共繳納44萬元。
    因認被告涉犯刑法第216條、第210條之行使偽造私文書、同
    法第339條第1項之詐欺取財罪嫌。
二、按案件曾經判決確定者，應諭知免訴之判決，且得不經言詞
    辯論為之，刑事訴訟法第302條第1款、第307條定有明文。
    次按案件曾經判決確定者，應為免訴之判決，此項原則關於
    實質上一罪或裁判上一罪，均有其適用，連續犯係裁判上之
    一罪，其一部分犯罪事實曾經判決確定者，其效力當然及於
    全部，故檢察官復將其他部分重行起訴，亦應諭知免訴之判
    決，最高法院49年台非字第20號判例意旨可資參照。又按民
    間互助會，除有特別約定外，僅係會首與會員間訂立之契約
    ，會員與會員間並無法律關係存在，而已得標會員，依據其
    與會首間之契約，無論何人得標，均有按期繳交會款之義務
    ，故會首冒名盜標，其詐欺之對象，應僅限於未得標之會員
    ，對已得標會員，無詐欺可言，最高法院86年度台上字第48
    35號判決意旨可資參照。
三、本院查：
    (一)檢察官聲請簡易判決處刑意旨所指「被告於附表二之互助
      會，虛列戊○○為會員參加一會，附表三之互助會，則虛
      列劉鼎豪、沈靖、蔡炳星、劉亞民、王宗義為會員各參加
      一會，並虛列易永恆為二會（實際僅參加一會），附表五
      之互助會則虛列楊東、沈靖為會員各參加一會，附表六之
      互助會則虛列甲○○、曾菊蓮為會員各參加一會。在會期
      進行中，被告因為己身資金週轉所需，竟以下列冒標方式
      向活會會員詐取會款支應：
      1.基於意圖為自己不法所有及行使偽造私文書之概括犯意
        ，在主持附表三編號1至6所示互助會開標時，連續冒用
        蔡炳星、沈靖、劉亞民、劉鼎豪、王宗義、易永恆名義
        ，書寫標單表示出價標取會款之意而行使之，在得標後
        ，即向各該如附表三所示之活會會員佯稱是該會員得標
        而施以詐術，各該活會會員因此陷於錯誤交付會款，足
        生損害於各該被冒標之名義人及活會會員。
      2.又分別基於意圖為自己不法所有及行使偽造私文書之犯
        意，在主持附表二、附表三編號7至11、附表四、五、
        六所示互助會開標時，冒用各該會員名義書寫標單表示
        出價標取會款之意而行使之，在得標後，即向附表二至
        六所示之各該活會會員佯稱是該會員得標而施以詐術，
        各該活會會員因此陷於錯誤交付會款，足生損害於各該
        被冒標之名義人及活會會員。」等犯罪事實，業經本院
      97年度訴字第1446號判決認定屬實，並依此判決被告犯刑
      法第210條、第216條、第220條之行使偽造私文書罪、同
      法第339條第1項之詐欺取財罪，判處被告應執行刑有期徒
      刑1年10月，嗣並經臺灣高等法院97年度上訴字第5483號
      判決駁回上訴，並諭知被告緩刑5年，該判決於98年4月2
      日確定在案等情，有判決書2份、臺灣高等法院被告前案
      紀錄表1份在卷可稽，檢察官不察，率就業經判決確定之
      上開犯罪事實於98年6月30日再行起訴，自應無免訴之諭
      知。
    (二)聲請簡易判決處刑意旨另以：「被告另基於意圖為自己不
      法所有及行使偽造私文書之犯意，於冒標附表一編號2及5
      之互助會蔡炳星等人（詳附表三）名義書寫標單表示出價
      標取會款之意而行使之，在得標後，向活會會員丙○、丁
      ○○佯稱是該會員得標而施以詐術，渠等因此陷於錯誤交
      付會款，足生損害於丙○及丁○○。」，認被告涉犯行使
      偽造私文書與詐欺取財罪嫌，然查，被告於附表三（即附
      表一編號2）所示互助會中冒用蔡炳星、沈靖、劉亞民、
      劉鼎豪、王宗義、易永恆、王華治、楊東、陳麗惠、曾菊
      蓮、甲○○等11人名義書寫標單表示出價標取會款之意而
      行使之，在得標後，向活會會員丙○、丁○○等人佯稱是
      該會員得標而施以詐術，渠等因此陷於錯誤交付會款，足
      生損害於丙○、丁○○等活會會員等情，業經前述臺灣高
      等法院97年度上訴字第5483號確定判決認定在案，細繹聲
      請簡易判決處刑書內容，核不過係前述(一)臺灣高等法院97
      年度上訴字第5483號確定判決認定犯罪事實之改寫而已，
      檢察官疏未注意，復謂此部分被告另成立犯罪云云，自非
      有據，亦應為免訴之諭知；又被告於附表六（即附表一編
      號5）所示互助會中冒用劉鼎豪、王宗義、曾菊蓮、徐昌
      府等4人名義書寫標單表示出價標取會款之意而行使之，
      在得標後，向活會會員丁○○等人佯稱是該會員得標而施
      以詐術，渠等因此陷於錯誤交付會款，足生損害於丁○○
      等活會會員等情，亦經前述臺灣高等法院97年度上訴字第
      5483號確定判決認定在案，至證人丙○雖主張其亦為該會
      之活會會員等語（見他卷第44頁、偵卷第28頁），並據提
      出互助會單1份為證（見他卷第6頁），然所述縱令屬實，
      亦係前述臺灣高等法院97年度上訴字第5483號確定判決認
      定事實是否正確無訛之問題爾，本院無權再對前述已經確
      定判決所認定之事實另為實體判決，自亦應為免訴之諭知
      。又告訴人丙○、丁○○就附表一編號2、5之互助會共繳
      納之會金，核非等同於告訴人丙○、丁○○之受詐欺金額
      ，已經說明如前，檢察官於聲請簡易判決處刑書就此部分
      之記載，與本案無關，亦此敘明。
    (三)聲請簡易判決處刑意旨又以：「被告於附表一所示編號6
      之互助會，冒用曾菊蓮、易永恆等人名義，書寫標單表示
      出價標取會款之意而行使之，詐騙各該活會會員丁○○等
      人，在得標後，向活會會員丁○○等人佯稱是該會員得標
      而施以詐術，渠等因此陷於錯誤交付會款，足生損害於丁
      ○○。」，因認被告涉犯刑法第216條、第210條之行使偽
      造私文書、同法第339條第1項之詐欺取財罪嫌。經查：被
      告確有於95年3月1日冒用易永恆名義，書寫標單表示出價
      標取會款之意而行使之，並以3200元得標，詐騙易永恆、
      劉鼎豪、王宗義、徐昌府、林玉碧、童秀鳳、陳宜華、李
      莉莉、曾菊蓮、徐麗英、莊俐慧、姬心蘭、甲○○、張贊
      宗、戊○○、鄭慕蓉、陳昕明、陳麗惠、丁○○等19名活
      會會員共44萬0800元，但並未冒用曾菊蓮名義投標等情，
      業據被告坦承無諱，並經證人即為曾菊蓮處理上開互助會
      全部事宜之曾菊蓮之夫甲○○、證人即借用易永恆名義參
      加上開互助會之易永恆岳父戊○○分別證述明確（見本院
      98年10月15日審判筆錄），且為告訴人丁○○所是認，復
      有卷附儲蓄互助會單1紙可稽，已堪認定。然被告此部分
      行使偽造私文書與詐欺取財犯行，犯罪時間為95年3月1日
      ，係刑法廢除連續犯之規定前所為，且被告另有於同日就
      附表三之互助會冒標王宗義之會份，亦經前述臺灣高等法
      院97年度上訴字第5483號確定判決認定屬實，是應認被告
      此部分犯行與前述臺灣高等法院97年度上訴字第5483號確
      定判決認定之犯行係屬連續犯而為裁判上一罪，依照前揭
      說明，其一部分犯罪事實既經判決確定者，其效力當然及
      於全部，檢察官復將其他部分重行起訴，本院自亦應諭知
      免訴之判決。
四、綜上所述，聲請簡易判決處刑意旨所指被告犯行，前均經為
    臺灣高等法院97年度上訴字第5483號確定判決判處罪刑在案
    ，或為上述確定判決既判力效力所及，檢察官不察，率爾起
    訴，依照前揭說明，自應為免訴之諭知，並不經言詞辯論為
    之。
據上論斷，應依刑事訴訟法452條、第302條第1款、第307條，判
決如主文。
中    華    民    國    98    年    10    月    19    日
                  刑事第六庭  審判長  法  官  張永宏
                                      法  官  林孟皇
                                      法  官  雷淑雯
以上正本證明與原本無異。
如不服本判決應於收受送達後10日內向本院提出上訴書狀，並應
敘述具體理由；其未敘述上訴理由者，應於上訴期間屆滿後20日
內向本院補提理由書（均須按他造當事人之人數附繕）「切勿逕
送上級法院」。
                                      書記官  江虹儀
中    華    民    國    98    年    10    月    19    日
附表一
 ┌──┬────┬───────┬──┬────────────────────────┐
 │編號│互助會單│   互助會之   │人數│                     會員名單                   │
 │    │ 提供者 │   起迄時間   │    │                                                │
 ├──┼────┼───────┼──┼────────────────────────┤
 │ 1  │  楊東  │94年05月02日起│27人│01莊仕慧、02莊俐慧、03伍慕伊、04張月玲、05劉鼎豪│
 │    │        │96年07月02日止│    │06王華治、07陳聰蘭、08呂文萍、09陳麗惠、10楊  東│
 │    │        │              │    │11謝湘玲、12謝湘芸、13趙莉莉、14楊文芬、15何啟增│
 │    │        │              │    │16徐麗英、17蔡炳星、18劉亞民、19王宗義、20林蓉蓉│
 │    │        │              │    │21林蓉蓉、22林菁菁、23甲○○、24曾菊蓮、25易永恆│
 │    │        │              │    │26戊○○                                        │
 ├──┼────┼───────┼──┼────────────────────────┤
 │1-1 │ 陳麗惠 │94年05月02日起│26人│01莊仕慧、02莊俐慧、03伍慕伊、04張月玲、05劉鼎豪│
 │    │        │96年06月02日止│    │06王華治、07陳聰蘭、08呂文萍、09陳麗惠、10楊  東│
 │    │        │              │    │11謝湘玲、12謝湘芸、13趙莉莉、14楊文芬、15何啟增│
 │    │        │              │    │16徐麗英、17蔡炳星、18劉亞民、19王宗義、20林蓉蓉│
 │    │        │              │    │21林蓉蓉、22林菁菁、23甲○○、24曾菊蓮、25易永恆│
 ├──┼────┼───────┼──┼────────────────────────┤
 │ 2  │ 甲○○ │94年09月01日起│26人│01徐昌府、02莊俐慧、03呂建基、04呂建基、05劉鼎豪│
 │    │        │96年10月01日止│    │06王華治、07戊○○、08丁○○、09陳麗惠、10楊  東│
 │    │        │              │    │11謝湘芸、12楊玉芬、13丙  ○、14徐永勳、15沈  靖│
 │    │        │              │    │16張月玲、17蔡炳星、18劉亞民、19王宗義、20曹秉謙│
 │    │        │              │    │21母敏慧、22譚莎莉、23甲○○、24曾菊蓮、25易永恆│
 ├──┼────┼───────┼──┼────────────────────────┤
 │2-1 │  楊東  │94年09月01日起│27人│01徐昌府、02莊俐慧、03呂建基、04呂建基、05劉鼎豪│
 │    │        │96年11月01日止│    │06王華治、07戊○○、08丁○○、09陳麗惠、10楊  東│
 │    │        │              │    │11謝湘芸、12楊玉芬、13丙  ○、14徐永勳、15沈  靖│
 │    │        │              │    │16張月玲、17蔡炳星、18劉亞民、19王宗義、20曹秉謙│
 │    │        │              │    │21母敏慧、22譚莎莉、23甲○○、24曾菊蓮、25易永恆│
 │    │        │              │    │26易永恆                                        │
 ├──┼────┼───────┼──┼────────────────────────┤
 │ 3  │ 陳麗惠 │96年02月02日起│22人│01沈  靖、02莊俐慧、03伍慕伊、04戊○○、05劉鼎豪│
 │    │        │97年11月02日止│    │06王華治、07王華治、08姬心蘭、09陳麗惠、10楊  東│
 │    │        │              │    │11程春正、12謝湘芸、13曹秉謙、14徐麗英、15蔡炳星│
 │    │        │              │    │16劉亞民、17王宗義、18呂建基、19甲○○、20曾菊蓮│
 │    │        │              │    │21易永恆                                        │
 ├──┼────┼───────┼──┼────────────────────────┤
 │ 4  │ 陳麗惠 │96年05月01日起│26人│01徐昌府、02秦  華、03呂建基、04呂建基、05劉鼎豪│
 │    │        │98年06月01日止│    │06王華治、07唐玫華、08唐蘊華、09陳麗惠、10楊  東│
 │    │        │              │    │11謝湘芸、12程春正、13秦  華、14劉愛玲、15沈  靖│
 │    │        │              │    │16齊錫玲、17蔡炳星、18劉亞民、19王宗義、20曹秉謙│
 │    │        │              │    │21楊文芬、22張月玲、23甲○○、24曾菊蓮、25易永恆│
 ├──┼────┼───────┼──┼────────────────────────┤
 │ 5  │ 陳麗惠 │96年05月01日起│23人│01王宗義、02劉鼎豪、03姬新蘭、04齊錫玲、05楊雅惠│
 │    │        │98年03月01日止│    │06陳麗惠、07陳聰蘭、08丁○○、09尹碧波、10李莉莉│
 │    │        │              │    │11陳晰明、12徐昌府、13陳宜華、14陳宜華、15童秀鳳│
 │    │        │              │    │16曾國泰、17蔡炳星、18伍慕伊、19戊○○、20甲○○│
 │    │        │              │    │21曾菊蓮、22易永恆                              │
 ├──┼────┼───────┼──┼────────────────────────┤
 │ 6  │ 丁○○ │94年11月01日起│23人│01王宗義、02劉鼎豪、03姬心蘭、04鄭慕蓉、05莊俐慧│
 │    │        │96年9月01日止 │    │06林玉碧、07張贊宗、08丁○○、09陳麗惠、10李莉莉│
 │    │        │              │    │11陳晰明、12徐昌府、13陳宜華、14陳宜華、15童秀鳳│
 │    │        │              │    │16徐麗英、17蔡炳星、18曹秉謙、19戊○○、20甲○○│
 │    │        │              │    │21曾菊蓮、22易永恆                              │
 └──┴────┴───────┴──┴────────────────────────┘
附表二
┌──┬─────┬──────┬──────┬─────────┐
│編號│被冒標會員│冒標日期    │標金（新臺幣│向活會會員詐得的會│
│    │          │            │，下同）    │款                │
├──┼─────┼──────┼──────┼─────────┤
│1   │楊東      │95年9月1日  │3,600元     │活會會員為莊俐慧、│
│    │          │            │            │、陳麗惠、楊東、謝│
│    │          │            │            │湘玲、謝湘芸、趙莉│
│    │          │            │            │莉、何啟增、林蓉蓉│
│    │          │            │            │（2會份）、林菁菁 │
│    │          │            │            │，共計236,000元。 │
├──┴─────┴──────┴──────┴─────────┤
│會員人數：連會首共計27人。                                      │
│起迄時間：94年5月2日起至96年6月2日止。                          │
│開標日期：每月1日。                                             │
│會員姓名：莊仕慧、莊俐慧、伍慕伊、張月玲、劉鼎豪、王華治、陳聰蘭│
│、呂文萍、陳麗惠、楊東、謝湘玲、謝湘芸、趙莉莉、楊文芬、何啟增、│
│徐麗英、蔡炳星、劉亞民、王宗義、林蓉蓉（2會份）、林菁菁、甲○○ │
│、曾菊蓮、易永恆、戊○○（虛列的會員）。                        │
└────────────────────────────────┘
附表三
┌──┬─────┬──────┬──────┬─────────┐
│編號│被冒標會員│冒標日期    │標金（新臺幣│向活會會員詐得的會│
│    │          │            │，下同）    │款                │
├──┼─────┼──────┼──────┼─────────┤
│1   │蔡炳星    │94年10月1日 │2,950元     │活會會員為徐昌府、│
│    │          │            │            │莊俐慧、呂建基（2 │
│    │          │            │            │會份）、王華治、應│
│    │          │            │            │阿清、丁○○、陳麗│
│    │          │            │            │惠、楊東、謝湘芸、│
│    │          │            │            │楊玉芬、丙○、徐永│
│    │          │            │            │勳、張月玲、曹秉謙│
│    │          │            │            │、母敏慧、譚莎莉、│
│    │          │            │            │甲○○、曾菊蓮、易│
│    │          │            │            │永恆，共計459,000 │
│    │          │            │            │元。              │
├──┼─────┼──────┼──────┼─────────┤
│2   │沈靖      │94年11月1日 │3,100元     │活會會員為徐昌府、│
│    │          │            │            │莊俐慧、呂建基（2 │
│    │          │            │            │會份）、王華治、應│
│    │          │            │            │阿清、丁○○、陳麗│
│    │          │            │            │惠、楊東、謝湘芸、│
│    │          │            │            │楊玉芬、丙○、徐永│
│    │          │            │            │勳、張月玲、曹秉謙│
│    │          │            │            │、母敏慧、譚莎莉、│
│    │          │            │            │甲○○、曾菊蓮、易│
│    │          │            │            │永恆，共計462,000 │
│    │          │            │            │元。              │
├──┼─────┼──────┼──────┼─────────┤
│3   │劉亞民    │95年1月1日  │3,850元     │活會會員為莊俐慧、│
│    │          │            │            │呂建基（2會份）、 │
│    │          │            │            │王華治、戊○○、高│
│    │          │            │            │春麗、陳麗惠、楊東│
│    │          │            │            │、謝湘芸、楊玉芬、│
│    │          │            │            │丙○、徐永勳、張月│
│    │          │            │            │玲、曹秉謙、母敏慧│
│    │          │            │            │、譚莎莉、甲○○、│
│    │          │            │            │曾菊蓮、易永恆，共│
│    │          │            │            │計453,150元。     │
├──┼─────┼──────┼──────┼─────────┤
│4   │劉鼎豪    │95年2月1日  │4,000元     │活會會員為莊俐慧、│
│    │          │            │            │呂建基（2會份）、 │
│    │          │            │            │王華治、戊○○、高│
│    │          │            │            │春麗、陳麗惠、楊東│
│    │          │            │            │、謝湘芸、楊玉芬、│
│    │          │            │            │丙○、徐永勳、張月│
│    │          │            │            │玲、曹秉謙、母敏慧│
│    │          │            │            │、譚莎莉、甲○○、│
│    │          │            │            │曾菊蓮、易永恆，共│
│    │          │            │            │計456,000元。     │
├──┼─────┼──────┼──────┼─────────┤
│5   │王宗義    │95年3月1日  │4,250元     │活會會員為莊俐慧、│
│    │          │            │            │呂建基（2會份）、 │
│    │          │            │            │王華治、戊○○、高│
│    │          │            │            │春麗、陳麗惠、楊東│
│    │          │            │            │、謝湘芸、楊玉芬、│
│    │          │            │            │丙○、徐永勳、張月│
│    │          │            │            │玲、曹秉謙、母敏慧│
│    │          │            │            │、譚莎莉、甲○○、│
│    │          │            │            │曾菊蓮、易永恆，共│
│    │          │            │            │計460,750元。     │
├──┼─────┼──────┼──────┼─────────┤
│6   │易永恆    │95年4月1日  │4,250元     │活會會員為莊俐慧、│
│    │          │            │            │呂建基（2會份）、 │
│    │          │            │            │王華治、戊○○、高│
│    │          │            │            │春麗、陳麗惠、楊東│
│    │          │            │            │、謝湘芸、楊玉芬、│
│    │          │            │            │丙○、徐永勳、張月│
│    │          │            │            │玲、曹秉謙、母敏慧│
│    │          │            │            │、譚莎莉、甲○○、│
│    │          │            │            │曾菊蓮、易永恆，共│
│    │          │            │            │計460,750元。     │
├──┼─────┼──────┼──────┼─────────┤
│7   │王華治    │95年7月1日  │3,750元     │活會會員為莊俐慧、│
│    │          │            │            │呂建基（2會份）、 │
│    │          │            │            │王華治、戊○○、高│
│    │          │            │            │春麗、陳麗惠、楊東│
│    │          │            │            │、謝湘芸、丙○、徐│
│    │          │            │            │永勳、張月玲、母敏│
│    │          │            │            │慧、譚莎莉、甲○○│
│    │          │            │            │、曾菊蓮、易永恆，│
│    │          │            │            │共計403,750元。   │
├──┼─────┼──────┼──────┼─────────┤
│8   │楊東      │95年12月1日 │3,800元     │活會會員為莊俐慧、│
│    │          │            │            │呂建基（2會份）、 │
│    │          │            │            │王華治、丁○○、陳│
│    │          │            │            │麗惠、楊東、謝湘芸│
│    │          │            │            │、丙○、母敏慧、王│
│    │          │            │            │志健、曾菊蓮、易永│
│    │          │            │            │恆，共計309,400元 │
│    │          │            │            │。                │
├──┼─────┼──────┼──────┼─────────┤
│9   │陳麗惠    │96年2月1日  │2,950元     │活會會員為呂建基（│
│    │          │            │            │2會份）、王華治、 │
│    │          │            │            │丁○○、陳麗惠、楊│
│    │          │            │            │東、謝湘芸、丙○、│
│    │          │            │            │母敏慧、甲○○、曾│
│    │          │            │            │菊蓮、易永恆，共計│
│    │          │            │            │275,400元。       │
├──┼─────┼──────┼──────┼─────────┤
│10  │曾菊蓮    │96年5月1日  │2,000元     │活會會員為呂建基、│
│    │          │            │            │、王華治、陳麗惠、│
│    │          │            │            │楊東、謝湘芸、丙○│
│    │          │            │            │、母敏慧、甲○○、│
│    │          │            │            │曾菊蓮、易永恆，共│
│    │          │            │            │計220,000元。     │
├──┼─────┼──────┼──────┼─────────┤
│11  │甲○○    │96年9月1日  │2,000元     │活會會員為王華治、│
│    │          │            │            │陳麗惠、楊東、謝湘│
│    │          │            │            │芸、甲○○、曾菊蓮│
│    │          │            │            │、易永恆，共計    │
│    │          │            │            │154,000元。       │
├──┴─────┴──────┴──────┴─────────┤
│會員人數：連會首共計26人。                                      │
│起迄時間：94年9月1日起至96年10月1日止。                         │
│開標日期：每月1日。                                             │
│會員姓名：徐昌府、莊俐慧、呂建基（2會份）、劉鼎豪（虛列的會員） │
│、王華治、戊○○、丁○○、陳麗惠、楊東、謝湘芸、楊玉琴、丙○、徐│
│永勳、沈靖（虛列的會員）、張月玲、蔡炳星（虛列的會員）、劉亞民（│
│虛列的會員）、王宗義（虛列的會員）、曹秉謙、母敏慧、譚莎莉、王志│
│健、曾菊蓮、易永恆（參加1會份，虛列為2會份）。                  │
└────────────────────────────────┘
附表四
┌──┬─────┬──────┬──────┬─────────┐
│編號│被冒標會員│冒標日期    │標金（新臺幣│向活會會員詐得的會│
│    │          │            │，下同）    │款                │
├──┼─────┼──────┼──────┼─────────┤
│1   │蔡炳星    │96年3月2日  │3,000元     │活會會員為沈靖、莊│
│    │          │            │            │俐慧、伍慕伊、應阿│
│    │          │            │            │清、劉鼎豪、王華治│
│    │          │            │            │（2會份）、姬心蘭 │
│    │          │            │            │、陳麗惠、楊東、程│
│    │          │            │            │春正、謝湘芸、曹秉│
│    │          │            │            │謙、徐麗英、蔡炳星│
│    │          │            │            │、劉亞民、王宗義、│
│    │          │            │            │呂建基、甲○○、曾│
│    │          │            │            │菊蓮、易永恆，共計│
│    │          │            │            │483,000元。       │
├──┼─────┼──────┼──────┼─────────┤
│2   │劉鼎豪    │96年4月2日  │3,250元     │活會會員為沈靖、莊│
│    │          │            │            │俐慧、伍慕伊、應阿│
│    │          │            │            │清、劉鼎豪、王華治│
│    │          │            │            │（2會份）、姬心蘭 │
│    │          │            │            │、陳麗惠、楊東、程│
│    │          │            │            │春正、謝湘芸、曹秉│
│    │          │            │            │謙、徐麗英、蔡炳星│
│    │          │            │            │、劉亞民、王宗義、│
│    │          │            │            │呂建基、甲○○、曾│
│    │          │            │            │菊蓮、易永恆，共計│
│    │          │            │            │488,250元。       │
├──┼─────┼──────┼──────┼─────────┤
│3   │王宗義    │96年5月2日  │3,050元     │活會會員為沈靖、莊│
│    │          │            │            │俐慧、伍慕伊、應阿│
│    │          │            │            │清、劉鼎豪、王華治│
│    │          │            │            │（2會份）、姬心蘭 │
│    │          │            │            │、陳麗惠、楊東、程│
│    │          │            │            │春正、謝湘芸、曹秉│
│    │          │            │            │謙、徐麗英、蔡炳星│
│    │          │            │            │、劉亞民、王宗義、│
│    │          │            │            │呂建基、甲○○、曾│
│    │          │            │            │菊蓮、易永恆，共計│
│    │          │            │            │484,050元。       │
├──┼─────┼──────┼──────┼─────────┤
│4   │王華治    │96年6月2日  │3,400元     │活會會員為沈靖、莊│
│    │          │            │            │俐慧、伍慕伊、應阿│
│    │          │            │            │清、劉鼎豪、王華治│
│    │          │            │            │（2會份）、姬心蘭 │
│    │          │            │            │、陳麗惠、楊東、程│
│    │          │            │            │春正、謝湘芸、曹秉│
│    │          │            │            │謙、徐麗英、蔡炳星│
│    │          │            │            │、劉亞民、王宗義、│
│    │          │            │            │呂建基、甲○○、曾│
│    │          │            │            │菊蓮、易永恆，共計│
│    │          │            │            │491,400元。       │
├──┼─────┼──────┼──────┼─────────┤
│5   │曹秉謙    │96年7月2日  │3,450元     │活會會員為沈靖、莊│
│    │          │            │            │俐慧、伍慕伊、應阿│
│    │          │            │            │清、劉鼎豪、王華治│
│    │          │            │            │（2會份）、姬心蘭 │
│    │          │            │            │、陳麗惠、楊東、程│
│    │          │            │            │春正、謝湘芸、曹秉│
│    │          │            │            │謙、徐麗英、蔡炳星│
│    │          │            │            │、劉亞民、王宗義、│
│    │          │            │            │呂建基、甲○○、曾│
│    │          │            │            │菊蓮、易永恆，共計│
│    │          │            │            │492,450元。       │
├──┼─────┼──────┼──────┼─────────┤
│6   │沈靖      │96年8月2日  │3,800元     │活會會員為沈靖、莊│
│    │          │            │            │俐慧、伍慕伊、應阿│
│    │          │            │            │清、劉鼎豪、王華治│
│    │          │            │            │（2會份）、姬心蘭 │
│    │          │            │            │、陳麗惠、楊東、程│
│    │          │            │            │春正、謝湘芸、曹秉│
│    │          │            │            │謙、徐麗英、蔡炳星│
│    │          │            │            │、劉亞民、王宗義、│
│    │          │            │            │呂建基、甲○○、曾│
│    │          │            │            │菊蓮、易永恆，共計│
│    │          │            │            │499,800元。       │
├──┼─────┼──────┼──────┼─────────┤
│7   │曾菊蓮    │96年9月2日  │3,650元     │活會會員為沈靖、莊│
│    │          │            │            │俐慧、伍慕伊、應阿│
│    │          │            │            │清、劉鼎豪、王華治│
│    │          │            │            │（2會份）、姬心蘭 │
│    │          │            │            │、陳麗惠、楊東、程│
│    │          │            │            │春正、謝湘芸、曹秉│
│    │          │            │            │謙、徐麗英、蔡炳星│
│    │          │            │            │、劉亞民、王宗義、│
│    │          │            │            │呂建基、甲○○、曾│
│    │          │            │            │菊蓮、易永恆，共計│
│    │          │            │            │496,650元。       │
├──┼─────┼──────┼──────┼─────────┤
│8   │劉亞民    │96年10月2日 │4,000元     │活會會員為沈靖、莊│
│    │          │            │            │俐慧、伍慕伊、應阿│
│    │          │            │            │清、劉鼎豪、王華治│
│    │          │            │            │（2會份）、姬心蘭 │
│    │          │            │            │、陳麗惠、楊東、程│
│    │          │            │            │春正、謝湘芸、曹秉│
│    │          │            │            │謙、徐麗英、蔡炳星│
│    │          │            │            │、劉亞民、王宗義、│
│    │          │            │            │呂建基、甲○○、曾│
│    │          │            │            │菊蓮、易永恆，共計│
│    │          │            │            │504,000元。       │
├──┴─────┴──────┴──────┴─────────┤
│會員人數：連會首共計22人。                                      │
│起迄時間：96年2月2日起至97年11月2日止。                         │
│開標日期：每月2日。                                             │
│會員姓名：沈靖、莊俐慧、伍慕伊、戊○○、劉鼎豪、王華治（2會份） │
│、姬心蘭、陳麗惠、楊東、程春正、謝湘芸、曹秉謙、徐麗英、蔡炳星、│
│劉亞民、王宗義、呂建基、甲○○、曾菊蓮、易永恆。                │
└────────────────────────────────┘
附表五
┌──┬─────┬──────┬──────┬─────────┐
│編號│被冒標會員│冒標日期    │標金（新臺幣│向活會會員詐得的會│
│    │          │            │，下同）    │款                │
├──┼─────┼──────┼──────┼─────────┤
│1   │蔡炳星    │96年6月1日  │4,150元     │活會會員為徐昌府、│
│    │          │            │            │秦華（2會份）、呂 │
│    │          │            │            │建基（2會份）、劉 │
│    │          │            │            │鼎豪、王華治、唐玫│
│    │          │            │            │華、唐蘊華、陳麗惠│
│    │          │            │            │、謝湘芸、程春正、│
│    │          │            │            │劉愛玲、齊錫玲、蔡│
│    │          │            │            │炳星、劉亞民、王宗│
│    │          │            │            │義、曹秉謙、楊文芬│
│    │          │            │            │、張月玲、甲○○、│
│    │          │            │            │曾菊蓮、易永恆，共│
│    │          │            │            │計555,450元。     │
├──┼─────┼──────┼──────┼─────────┤
│2   │徐昌府    │96年7月1日  │3,250元     │活會會員為徐昌府、│
│    │          │            │            │秦華（2會份）、呂 │
│    │          │            │            │建基（2會份）、劉 │
│    │          │            │            │鼎豪、王華治、唐玫│
│    │          │            │            │華、唐蘊華、陳麗惠│
│    │          │            │            │、謝湘芸、程春正、│
│    │          │            │            │劉愛玲、齊錫玲、蔡│
│    │          │            │            │炳星、劉亞民、王宗│
│    │          │            │            │義、曹秉謙、楊文芬│
│    │          │            │            │、張月玲、甲○○、│
│    │          │            │            │曾菊蓮、易永恆，共│
│    │          │            │            │計534,750元。     │
├──┼─────┼──────┼──────┼─────────┤
│3   │劉鼎豪    │96年8月1日  │3,000元     │活會會員為徐昌府、│
│    │          │            │            │秦華（2會份）、呂 │
│    │          │            │            │建基（2會份）、劉 │
│    │          │            │            │鼎豪、王華治、唐玫│
│    │          │            │            │華、唐蘊華、陳麗惠│
│    │          │            │            │、謝湘芸、程春正、│
│    │          │            │            │劉愛玲、齊錫玲、蔡│
│    │          │            │            │炳星、劉亞民、王宗│
│    │          │            │            │義、曹秉謙、楊文芬│
│    │          │            │            │、張月玲、甲○○、│
│    │          │            │            │曾菊蓮、易永恆，共│
│    │          │            │            │計529,000元。     │
├──┼─────┼──────┼──────┼─────────┤
│4   │王宗義    │96年9月1日  │3,650元     │活會會員為徐昌府、│
│    │          │            │            │秦華（2會份）、呂 │
│    │          │            │            │建基（2會份）、劉 │
│    │          │            │            │鼎豪、王華治、唐玫│
│    │          │            │            │華、唐蘊華、陳麗惠│
│    │          │            │            │、謝湘芸、程春正、│
│    │          │            │            │劉愛玲、齊錫玲、蔡│
│    │          │            │            │炳星、劉亞民、王宗│
│    │          │            │            │義、曹秉謙、楊文芬│
│    │          │            │            │、張月玲、甲○○、│
│    │          │            │            │曾菊蓮、易永恆，共│
│    │          │            │            │計543,950元。     │
├──┴─────┴──────┴──────┴─────────┤
│會員人數：連會首共計26人。                                      │
│起迄時間：96年5月1日起至98年6月1日止。                          │
│開標日期：每月1日。                                             │
│會員姓名：徐昌府、秦華（2會份）、呂建基（2會份）、劉鼎豪、王華治│
│、唐玫華、唐蘊華、陳麗惠、楊東（虛列的會員）、謝湘芸、程春正、劉│
│愛玲、沈靖（虛列的會員）、齊錫玲、蔡炳星、劉亞民、王宗義、曹秉謙│
│、楊文芬、張月玲、甲○○、曾菊蓮、易永恆。                      │
└────────────────────────────────┘
附表六
┌──┬─────┬──────┬──────┬─────────┐
│編號│被冒標會員│冒標日期    │標金（新臺幣│向活會會員詐得的會│
│    │          │            │，下同）    │款                │
├──┼─────┼──────┼──────┼─────────┤
│1   │劉鼎豪    │96年6月1日  │4,050元     │活會會員為王宗義、│
│    │          │            │            │劉鼎豪、姬新蘭、齊│
│    │          │            │            │錫玲、楊雅惠、陳麗│
│    │          │            │            │惠、陳聰蘭、丁○○│
│    │          │            │            │、尹碧波、李莉莉、│
│    │          │            │            │陳盺明、徐昌府、陳│
│    │          │            │            │宜華（2會份）、童 │
│    │          │            │            │秀鳳、曾國泰、蔡炳│
│    │          │            │            │星、伍慕伊、戊○○│
│    │          │            │            │、易永恆，共計    │
│    │          │            │            │481,000元。       │
├──┼─────┼──────┼──────┼─────────┤
│2   │王宗義    │96年7月1日  │3,000元     │活會會員為王宗義、│
│    │          │            │            │劉鼎豪、姬新蘭、齊│
│    │          │            │            │錫玲、楊雅惠、陳麗│
│    │          │            │            │惠、陳聰蘭、丁○○│
│    │          │            │            │、尹碧波、李莉莉、│
│    │          │            │            │陳盺明、徐昌府、陳│
│    │          │            │            │宜華（2會份）、童 │
│    │          │            │            │秀鳳、曾國泰、蔡炳│
│    │          │            │            │星、伍慕伊、戊○○│
│    │          │            │            │、易永恆，共計    │
│    │          │            │            │460,000元。       │
├──┼─────┼──────┼──────┼─────────┤
│3   │曾菊蓮    │96年8月1日  │3,850元     │活會會員為王宗義、│
│    │          │            │            │劉鼎豪、姬新蘭、齊│
│    │          │            │            │錫玲、楊雅惠、陳麗│
│    │          │            │            │惠、陳聰蘭、丁○○│
│    │          │            │            │、尹碧波、李莉莉、│
│    │          │            │            │陳盺明、徐昌府、陳│
│    │          │            │            │宜華（2會份）、童 │
│    │          │            │            │秀鳳、曾國泰、蔡炳│
│    │          │            │            │星、伍慕伊、戊○○│
│    │          │            │            │、易永恆，共計    │
│    │          │            │            │477,000元。       │
├──┼─────┼──────┼──────┼─────────┤
│4   │徐昌府    │96年10月1日 │4,500元     │活會會員為劉鼎豪、│
│    │          │            │            │姬新蘭、齊錫玲、楊│
│    │          │            │            │雅惠、陳麗惠、陳聰│
│    │          │            │            │蘭、丁○○、尹碧波│
│    │          │            │            │、李莉莉、陳盺明、│
│    │          │            │            │徐昌府、陳宜華（2 │
│    │          │            │            │會份）、童秀鳳、曾│
│    │          │            │            │國泰、蔡炳星、伍慕│
│    │          │            │            │伊、戊○○、易永恆│
│    │          │            │            │，共計465,500元。 │
├──┴─────┴──────┴──────┴─────────┤
│會員人數：連會首共計23人。                                      │
│起迄時間：96年5月1日起至98年3月1日止。                          │
│開標日期：每月1日。                                             │
│會員姓名：王宗義、劉鼎豪、姬新蘭、齊錫玲、楊雅惠、陳麗惠、陳聰蘭│
│、丁○○、尹碧波、李莉莉、陳盺明、徐昌府、陳宜華（2會份）、童秀 │
│鳳、曾國泰、蔡炳星、伍慕伊、戊○○、甲○○（虛列的會員）、曾菊蓮│
│（虛列的會員）、易永恆。                                        │
└────────────────────────────────┘


司法院資訊處製作；財團法人民間司法改革基金會備份。
